【裁判字號】    99,交易,630
【裁判日期】    990907
【裁判案由】    公共危險
【裁判全文】
臺灣臺中地方法院刑事判決             99年度交易字第630號
公  訴  人  臺灣臺中地方法院檢察署檢察官
被      告  乙○○○
上列被告因公共危險案件，經檢察官提起公訴（98年度偵字第21
031號），本院以簡式審判程序，判決如下:
    主  文
乙○○○服用酒類，不能安全駕駛動力交通工具而駕駛，處罰金
新臺幣玖萬元，如易服勞役，以新台幣壹仟元折算壹日。緩刑貳
年。
    事  實
一、乙○○○於民國98年7月6日中午某時許，在臺中市市○路附
    近某處飲用高粱酒後，已達不能安全駕駛動力交通工具之狀
    態，竟仍騎乘車牌號碼VOI -372號重型機車上路，自臺中市
    ○○○街由北往南，沿忠明南路往公益路方向行駛，嗣於同
    日下午 3時50分許，在臺中市○○○路98號前，因酒後駕車
    操控能力降低，致與同向林中生駕駛之車牌號碼3V-0619 號
    自小客車發生碰撞後，再與傅茗榤違規停放在該處路旁之車
    牌號碼689-QH號自大貨車發生碰撞，乙○○○因之人車倒地
    ，致受有頭部外傷併顱內出血及顱骨、左側鎖骨等骨折之傷
    害（林中生、傅茗榤所涉過失傷害罪嫌，業經檢察官另為不
    起訴處分），經送往中國醫藥大學附設醫院急救，該院於同
    年7月6日16時43分許，對乙○○○抽血檢測，其酒精濃度值
    達266.4MG/DL（換算為呼氣酒精濃度值為每公升1.26豪克）
    ，始查悉上情。
二、案經臺中市警察局第一分局報告臺灣臺中地方法院檢察署檢
    察官偵查起訴。
    理  由
一、按本件被告乙○○○所犯係死刑、無期徒刑、最輕本刑為 3
    年以上有期徒刑以外之罪，其於準備程序就前揭被訴事實為
    有罪之陳述，經本院告知簡式審判程序之旨，並聽取其與公
    訴人之意見後，認無不得或不宜改依簡式審判程序進行之情
    形，爰依刑事訴訟法第273條之1 第1項規定，裁定本件進行
    簡式審判程序，合先敘明。
二、認定犯罪事實所憑之證據及理由:
  (一)上揭犯罪事實，業據被告乙○○○於本院準備程序、審理時
    坦承不諱（見本院99年8月24日準備程序、審判筆錄），核
    與證人林中生、傅茗榤於警詢、偵訊時證述渠等與被告發生
    車禍肇事之經過大致相符，此外，並有臺中市警察局第一分
    局公益派出所員警出具之職務報告書、中國醫藥大學附設醫
    院出具之被告診斷證明書、臺中市○○○道路交通事故初步
    分析研判表、道路交通事故現場圖、道路交通事故調查表(一)
    (二)、中國醫藥大學附設醫院檢驗檢查報告、刑法第185條之3
    查獲後測試觀察職務報告、臺中市警察局舉發違反道路交通
    管理事件通知單各1份、現場照片16張附卷可參。
  (二)刑法第185條之3規定所謂「不能安全駕駛」，係抽象危險犯
    ，並不以發生具體危險為必要，對於呼氣酒精濃度已達每公
    升0.55毫克（0.55毫克/公升）以上，肇事率為一般正常人
    之10 倍，認為已達不能安全駕車之標準，此業經法務部88
    年5月18 日以法88字第001669號函告週知，應為絕對不能安
    全駕駛動力交通工具。查被告騎乘之前開重型機車為動力交
    通工具，其肇事後經中國醫藥大學附設醫院於98年7月6日16
    時43分許抽血檢測，其酒精濃度值為266.4MG/DL，換算為呼
    氣酒精濃度值為每公升1.26豪克，顯然已超上開過每公升0.
    55毫克之標準甚多，足證被告酒後已處於不能安全駕駛動力
    交通工具之狀態，被告自白與事實相符，應堪採信，本件事
    證明確，犯行堪以認定，應依法論罪科刑。
三、論罪科刑之理由:
  (一)核被告乙○○○所為，係犯刑法第185條之3之服用酒類不能
    安全駕駛動力交通工具而駕駛罪。
  (二)爰審酌被告於飲用酒類達不能安全駕駛程度而仍駕駛動力交
    通工具，漠視公權力及往來人車生命、身體、財產安全，酒
    後經送醫抽血檢測酒精濃度值為266.4MG/DL，換算成呼氣酒
    精濃度值為每公升1.26豪克，並因之與林中生、傅茗榤駕駛
    之車輛發生車禍肇事，致己身受有如上之嚴重傷害，惟犯後
    於本院坦承犯行，態度尚佳等一切情狀，酌情量處如主文所
    示之刑，並諭知易服勞役之折算標準，以資懲儆。
  (三)又被告5年以內未曾因故意犯罪受有期徒刑以上刑之宣告，
    有臺灣高等法院被告前案紀錄表1份附卷可稽，其因一時失
    慮，偶罹刑典，事後已坦承犯行，且本身因本次酒後駕車犯
    行而受有嚴重傷害，業如前述，並經中國醫藥大學附設醫院
    診斷有局部認知缺損之病況，有卷附被告提出之診斷證明書
    1 份可參，經此偵、審程序及刑之宣告後，應知警惕而無再
    犯之虞，本院因認暫不執行其刑為當，爰予以宣告緩刑2年
    ，以啟自新。
據上論斷，應依刑事訴訟法第273條之1第1項、第299條第1項前
段，刑法第185條之3項、第42條第3項、第74條第1項第2款，刑
法施行法第I條之l，判決如主文。
本案經檢察官甲○○到庭執行職務。
中    華    民    國    99    年    9    月    7     日
                  交通法庭法  官  林美玲
上正本證明與原本無異。
如不服本判決應於判決送達後十日內向本院提出上訴狀，並應敘
述上訴理由（均須按他造當事人之數附繕本）「切勿逕送上級法
院」。
                          書記官  黃珮華
中    華    民    國    99    年    9    月    7     日
附錄本案所犯法條：
中華民國刑法第一百八十五條之三
服用毒品、麻醉藥品、酒類或其他相類之物，不能安全駕駛動力
交通工具而駕駛者，處一年以下有期徒刑、拘役或新臺幣九萬元
以下罰金。

司法院資訊處製作；財團法人民間司法改革基金會備份。
